【裁判字號】    97,易,1206
【裁判日期】    980326
【裁判案由】    竊盜
【裁判全文】
臺灣屏東地方法院刑事判決              97年度易字第1206號
公  訴  人  臺灣屏東地方法院檢察署檢察官
被      告  乙○○
                    （現
上列被告因竊盜案件，經檢察官提起公訴（97年度偵字第5796號
），本院判決如下：
    主  文
乙○○攜帶兇器、踰越牆垣竊盜，累犯，處有期徒刑拾月，扣案
之老虎鉗壹支、十字起子壹支及一字起子壹支均沒收。
其餘被訴部分無罪。
    事  實
一、乙○○前於民國95年間因犯竊盜案件，經本院以95年度易字
    第646 號判決分處有期徒刑4 月、3 月，應執行有期徒刑5
    月確定；另於同年間因犯竊盜案件，經本院以95年度易字第
    654 號判決處有期徒刑8 月確定。嗣上開2 部分並經本院以
    96年度聲減字第250 號判決分別減為有期徒刑2 月、1 月又
    15日及4 月，應執行有期徒刑6 月又15日確定。乙○○遂於
    95年12月22日入監服刑，96年7月16日縮刑期滿出監。
二、乙○○猶不知悔改，竟意圖為自己不法之所有，於97年10月
    30日上午10時30分許，攜帶客觀上足供兇器使用之老虎鉗1
    把、一字起子1 支、十字起子1 支及尖嘴鉗1 支（未扣案）
    ，前往屏東縣屏東市○○路231 之29號王振華住宅，在該住
    宅1 樓外之冷氣孔處，將該處安裝之冷氣機往該住宅內推，
    順利將冷氣推落該住宅內後，乙○○遂自該冷氣孔位置翻牆
    侵入該住宅（侵入住宅部分未據告訴），徒手竊取王振華所
    有冷氣機1 臺、舊10元紙鈔3 張、懷爐1 個、毛巾1 條及手
    提袋1 個，乙○○竊取得手後，並將上開舊10元紙鈔3 張、
    懷爐1 個、毛巾1 條放入上開手提袋內並與上開冷氣機同置
    於該處1 樓，且未立即離去，而停留於該處洗澡、洗衣及睡
    覺，適為王振華返家發覺住宅側門被打開，乃報警處理，經
    警於該住宅3 樓當場查獲，始悉上情。
三、案經屏東縣政府警察局屏東分局報請臺灣屏東地方法院檢察
    署檢察官偵查起訴。
    理  由
壹、證據能力部分：
一、按被告以外之人於偵查中向檢察官所為之陳述，除顯有不可
    信之情況者外，得為證據，刑事訴訟法第159 條之1 第2 項
    定有明文。此因檢察官與法官同為司法官署，且檢察官代表
    國家偵查犯罪，依法有訊問被告、證人及鑑定人之權力，依
    法亦對被告有利不利之情形均應注意，是以，被告以外之人
    前於偵查中已具結而為陳述，除顯有不可信之情況之理由外
    ，該證人於偵查中之陳述，自得作為證據。經查，證人甲○○、丙○○及王振華於偵查中所為陳述，均係被告以外之人
    於審判外之言詞陳述，原不具證據能力，惟該等證人於偵查
    中向檢察官所為之陳述，均經證人依法具結，本院審酌其等
    陳述時之外在環境，並無顯不可信之情況，揆諸上開說明，
    應認上開證人於偵查中向檢察官所為之陳述，均得為證據，
    具有證據能力。
二、按被告以外之人於審判外之陳述，雖不符前4 條之規定，而
    經當事人於審判程序同意作為證據，法院審酌該言詞陳述或
    書面陳述作成時之情況，認為適當者，亦得為證據。當事人
    、代理人或辯護人於法院調查證據時，知有第159 條第1項
    不得為證據之情形，而未於言詞辯論終結前聲明異議者，視
    為有前項之同意。刑事訴訟法第159 條之5 定有明文，本件
    其餘所引具傳聞性質之證據，既未經被告於言詞辯論終結前
    聲明異議或爭執其證據能力，依上開規定，視為被告同意作
    為證據，且本院審酌該等證據並非非法取得，且依作成時之
    情況，並無何不當或瑕疵之情事，認有證據能力。
貳、有罪部分：
一、訊據被告乙○○固坦承其於上揭時、地，欲竊取王振華所有
    之上開財物，然矢口否認有何加重竊盜既遂之犯行，辯稱：
    伊是未遂，伊將竊得紙鈔、毛巾及懷爐放在該處找到的手提
    袋裡，並放在一樓，想說這樣離開時比較方便，之後伊就上
    樓洗澡、洗衣服及睡覺，後來就被屋主發現云云。經查：
  (一)被告於上揭時、地，攜帶其所有之前揭物品，翻牆進入上開
    處所，並著手竊取王振華所有之上開財物之事實，業據被告
    於本院審理時坦承不諱（見本院97年12月15日訊問筆錄第3
    頁至第5 頁、本院準備程序筆錄第2 頁、本院審判筆錄第2
    頁）；核與證人即被害人王振華於警詢及偵訊中所為之證述
    （屏警分偵字第0970027548號卷第3 頁至第4 頁、屏東地檢
    署97年度偵字第7365號卷第12頁至第13頁）大致相符；並有
    老虎鉗、十字起子及一字起子各1 支扣案可稽；復有屏東縣
    政府警察局屏東分局搜索扣押筆錄1 份（見上開警卷第5 頁
    ）、扣押物品目錄表1 紙（見上開警卷第6 頁）、贓物認領
    保管單1 紙（見上開警卷第7 頁）及照片31張（見上開警卷
    第8 頁至第23頁）存卷可佐。是被告上開任意性自白應與事
    實相符，堪以採信，而此部分之事實，亦可認定。
  (二)按竊盜罪既遂或未遂之判斷，係以物之原持有支配關係之破
    壞，與新持有支配關係之建立與否為判斷之依據，即他人之
    物尚未入行竊者之實力支配下者，則屬未遂，反之，則應以
    既遂論擬，最高法院17年上字第509 號判例意旨可資參照。
    是本件被告上開竊取王振華財物之行為既遂與否，應視上開
    遭竊物品是否已置入被告之實力支配下為準。經查：被告於
    本院審理時供稱：伊在該處找到手提袋，手提袋不是伊的，
    伊想要拿走，伊將紙鈔、毛巾、懷爐置於該手提袋內先放在
    一樓，想說這樣離開時比較方便，之後伊就上樓洗澡、洗衣
    服、睡覺等語（見本院審判筆錄第2 頁及第11頁），而證人
    王振華亦於警詢中證稱：伊於當日（即97年10月30日）下午
    3 時許，發現伊的房子遭竊賊侵入，經報案後，警方係於該
    處3 樓當場查獲被告等語明確（見上開警卷第3 頁），堪認
    被告上開所述，其於竊取上開財物得手後，復至該處3 樓洗
    澡、洗衣及睡覺等情，應為真實。衡情，被告既停留該處洗
    澡、洗衣及睡覺，則勢必停留於該處有相當之時間，此觀被
    告於警詢中自承：伊是在上午10時30分進入屏東市○○路23
    1 之29號處偷竊，而於下午4 時30分，在該處3 樓遭警方逮
    捕等語（見上開警卷第1 頁）及證人王振華亦證稱係於當日
    下午3 時許發現被告犯行等語（見上開警卷第3 頁）足可認
    定。本案被告既已竊取舊10元紙鈔3 張、懷爐1 個、毛巾1
    條及手提袋1 個得手，並將該些上開紙鈔、懷爐及毛巾放入
    上開手提袋內並置於該處一樓，上開財物顯已置於被告實力
    支配之下；另就冷氣機部分，被告雖於本院審理時陳稱：伊
    將冷氣從冷氣窗推下，然後伊要搬但是太重伊搬不動云云（
    見本院審判筆錄第11頁），惟被告另供述：伊想要偷冷氣去
    變賣，因為沒有工作，沒有錢花用，所以去偷等語（見本院
    97年12月15日訊問筆錄第5 頁），足見該冷氣機亦為被告所
    欲竊取之目標，而被告既已將該冷氣機自冷氣孔處推下，顯
    已著手於其竊取冷氣機之犯行，並已變更證人王振華對該冷
    氣機原本之持有支配狀態，而被告既可將該冷氣機自冷氣孔
    推下，堪認其自身力量已足可搬運上開冷氣機，況參諸被告
    於該處停留相當期間乙情，被告應有充分時間可將上開冷氣
    機搬運離去灼然可見，是上開冷氣機亦已置於被告實力支配
    之下。被告雖最終僅因其另有目的繼續留滯該處始為證人王
    振華發現並報警查獲，然被告就上開遭竊物品既已建立新持
    有支配關係，參諸上開判例意旨，被告之本次竊盜行為應已
    達既遂階段，不因被告最後未搬運離去而有別。是被告辯稱
    其本件犯行應屬未遂云云，委無可採。
二、查老虎鉗、一字起子、十字起子及尖嘴鉗均為鐵製品，且型
    態上均有尖銳處，若持之以行兇，足以致人死傷，客觀上足
    資為兇器使用；又按刑法第321 條第1 項第3 款之攜帶兇器
    竊盜罪，係以行為人攜帶兇器為其加重條件，此所謂兇器，
    其種類並無限制，凡客觀上足以對人之生命、身體、安全構
    成威脅，具有危險性之物品均屬之，且只需行竊時攜帶此具
    有危險性之兇器為已足，並不以攜帶之初有行兇意圖為必要
    ；又查一般住宅內皆預留有用以裝設冷氣機之冷氣孔，且通
    常係設於該住宅用以分隔屋內外之牆壁處，本件遭竊地點之
    冷氣孔位置亦係如此，此觀警卷所附現場照片自明。故被告
    攜帶上開物品，自上開處所1 樓之冷氣孔處，攀爬進入上開
    處所，並竊取證人王振華所有上述財物，核其所為係犯刑法
    第321 條第1 項第2 款、第3 款之攜帶兇器踰越牆垣竊盜既
    遂罪。檢察官認被告本次犯行係犯刑法第321 條第1 項第2
    款、第3 款之攜帶兇器竊盜未遂罪，尚有未洽，且既遂犯、
    未遂犯因均適用相同之法條，自不發生應依刑事訴訟法第30
    0 條變更起訴法條之問題（最高法院96年度台上字第6743號
    判決意旨可資參照）。被告曾有如事實欄第一部分所示之論
    罪科刑執行情形，其受有期徒刑執行完畢後，五年以內故意
    再犯本件有期徒刑以上之罪，屬累犯，應依刑法第47條第1
    項規定加重其刑。爰審酌被告前科累累，素行不佳，有上開
    前案紀錄表在卷可查，又正值青年，身體健全卻不思正當努
    力工作營生，隨意竊取他人物品，欠缺對他人財產權之尊重
    ，實不宜寬貸，惟念及其犯後尚知坦承部分犯行，頗有悔意
    ，且遭竊物品已全數發還被害人等一切情狀，量處如主文所
    示之刑，以示懲儆。就扣案之老虎鉗1 支、十字起子1 支、
    一字起子1 支，經被告自承為其所有，並為其犯本件加重竊
    盜罪所用之物，爰依刑法第38條第1 項第2 款規定宣告沒收
    之。另被告自承於本件案發當時另攜帶其所有之尖嘴鉗1 支
    ，然此物品並未扣案，亦不知現於何處等語（見本院準備程
    序筆錄第2 頁），另經本院電詢承辦員警結果，當場並未扣
    得尖嘴鉗1 支，此有本院公務電話紀錄1 紙在卷可佐（見本
    院卷第24頁），無從認定被告所有之尖嘴鉗1 支現尚存在，
    為免生執行上之困擾，不另為沒收之諭知；至於扣案之手套
    1 雙，雖經被告自稱為其所有（見本院準備程序筆錄第2 頁
    、本院審判筆錄第9 頁），然其否認上開手套為其犯上開竊
    盜犯行所用之工具（見本院審判筆錄第10頁），復查無其他
    證據可資證明上開手套1 雙確係供被告為本件犯行所用之工
    具，自無從諭知沒收；又扣案之西瓜刀1 支，亦經被告始終
    堅詞否認為其所有（見本院97年12月15日訊問筆錄第3 頁、
    準備程序筆錄2 頁、審判筆錄第9 頁），同乏證據證明該西
    瓜刀確係被告所有，爰不為沒收之諭知，均附此敘明。
、無罪部分：
一、公訴意旨另以：(一)被告乙○○意圖為自己不法之所有，於97
    年8 月24日凌晨2 時至4 時許間，在屏東市太義巷60之7 號
    前，見丙○○所有之車牌號碼WQR-089 號輕型機車之鑰匙未
    拔之際，認為有機可趁，徒手竊取該機車，得手後供己代步
    之用。(二)被告見上開機車內有小南國歡唱世界卡拉OK店感應
    卡，遂前往甲○○所經營位於屏東市○○路132 號小南國歡
    唱世界卡拉OK店，復意圖為自己不法之所有，於97年8 月24
    日凌晨4 時14分許，持感應卡解除保全系統後進入上開卡拉
    OK店（侵入住宅部分未據告訴），徒手竊取甲○○所有新臺
    幣（下同）硬幣3200元、手錶4 支、LV皮夾1 個、手機2 支
    、香菸4 條、眼鏡1 付，價值23,200元得逞。因認被告就上
    開部分，分別係犯刑法第320 條第1 項之竊盜罪及同法第32
    1 條第1 項第1 款之夜間侵入住宅加重竊盜罪嫌。
二、按犯罪事實應依證據認定之，無證據不得認定犯罪事實，又
    不能證明被告犯罪者，應諭知無罪之判決，刑事訴訟法第15
    4 條第2 項、第301 條第1 項前段分別定有明文。又所謂認
    定犯罪事實之證據，係指足以認定被告確有犯罪行為之積極
    證據而言，如未發現相當證據，或證據不足以證明，自不能
    以推測或擬制之方法，以為裁判基礎。且刑事訴訟上證明之
    資料，無論其為直接證據或間接證據，均須達於通常一般人
    均不致於有所懷疑，而得確信其為真實之程度，始得據為有
    罪之認定，若其關於被告是否犯罪之證明未能達此程度，而
    有合理性懷疑之存在，致使法院無從形成有罪之確信，根據
    「罪證有疑，利於被告」之證據法則，即不得遽為不利被告
    之認定，其以情況證據（即間接證據）斷罪時，尤須基於該
    證據在直接關係上所可證明之他項情況事實，本乎推理作用
    足以確證被告有罪，方為合法，不得徒憑主觀上之推想，將
    一般經驗上有利被告之其他合理情況逕予排除，最高法院76
    年台上字第4986號及32年上字第67號判例意旨可資參照。再
    按事實審法院對於證據之取捨，依法雖有自由判斷之權，然
    積極證據不足證明犯罪事實時，被告之抗辯或反證縱屬虛偽
    ，仍不能以此資為積極證據應予採信之理由，最高法院30年
    上字第482 號判例亦著有明文。又持有贓物之原因，於社會
    經驗上，非僅於一端，或為竊盜、搶奪、收受、故買、寄藏
    等不一而足，若非有其他證據，尚不能僅以行為人持有贓物
    之事實，遽論其竊盜犯行。
三、公訴人認被告涉有上揭罪嫌，無非以證人即被害人丙○○、
    姜小鳳警詢及偵訊中之證詞、贓物認領保管單1 紙、中華警
    安保全股份有限公司97年8 月24日保全系統資料1 紙、現場
    照片4 張及被告所為辯解不足採信等為主要論據。訊據被告
    固坦承其所騎乘之上開機車並非其所有，惟堅詞否認有為上
    開竊盜犯行，辯稱：上開機車係其向真實姓名年籍不詳綽號
    「高腳」之男子所借用，伊當天有跟「高腳」一起去小南國
    歡唱世界卡拉OK店，「高腳」使用感應卡及遙控器進入，感
    覺很正常，他進去店裡拿東西，伊在外面機車那邊等他，之
    後他分給伊LV皮夾、手錶及手機等物，伊是去完小南國歡唱
    世界卡拉OK店才跟「高腳」借機車等語。
四、經查：
  (一)上開WQR-089 號輕型機車係證人即被害人丙○○所有，證人
    丙○○係於97年8 月24日凌晨2 時10分許將上開機車停放其
    位在屏東縣溝美里太義巷60之7 號前，嗣於同日上午10時30
    分許發現上開機車失竊，並向屏東分局民生派出所報案等情
    ，業據證人丙○○於警詢、偵訊及本院審理時均證述明確（
    見屏警分刑字第0970021629號卷第7 頁、屏東地檢署97年度
    偵字第5796號卷第13頁、本院審判筆錄第7 頁），並有屏東
    縣政府警察局屏東分局搜索、扣押筆錄1 份（見上開警卷第
    14 頁） 、扣押物品目錄表1 紙（見上開警卷第15頁）、贓
    物認領保管單1 紙（見上開警卷第17頁）、屏東縣政府警察
    局車輛協尋電腦輸入單1 紙（見上開警卷第19頁）、屏東縣
    政府警察局車輛尋獲電腦輸入單1 紙（見上開警卷第21頁）
    及查獲現場相片3 張（見上開警卷第32頁至第33頁）等附卷
    可憑，是證人丙○○所有之上開機車遭竊乙情，應堪認定。
  (二)小南國歡唱世界卡拉OK店係證人即被害人甲○○所經營，於
    97年8 月24日凌晨4 時14分許，遭人持該店之感應卡解除保
    全系統後入內竊取甲○○所有硬幣3200元、手錶4 支、LV皮
    夾1 個、手機2 支、香菸4 條及眼鏡1 付等情，業經證人甲○○於警詢及檢察官偵訊中均證述明確（見上開警卷第9 頁
    至第10頁、上開偵卷第13頁至第14頁），另有前揭屏東縣政
    府警察局屏東分局搜索、扣押筆錄1 份、前揭扣押物品目錄
    表1 紙、贓物認領保管單1 紙（見上開警卷第18頁）、中華
    警安保全股份有限公司97年8 月24日保全系統資料1 紙（見
    上開警卷第22頁）、屏東縣政府警察局屏東分局建國派出所
    受理刑事案件報案三聯單1 紙（見上開警卷第27頁）及現場
    照片5 張（見上開警卷第35頁至第37頁）在卷可查，是證人
    甲○○上開遭竊之情事，亦可認定。
  (三)而被告於97年8 月27日下午2 時5 分，因騎乘上開失竊機車
    ，於屏東市○○里○○路31號前為警盤查，並發現其騎乘失
    竊機車，另於該機車之置物箱查獲證人甲○○所有之手機1
    支、LV皮夾1 個、手錶1 支及警安保全感應卡1 張等情，業
    經被告於警詢中供陳明確（上開警卷第4 頁），復有前揭屏
    東縣政府警察局屏東分局搜索、扣押筆錄1 份、前揭扣押物
    品目錄表1 紙、前揭贓物認領保管單2 紙及偵查報告1 紙（
    見上開警卷第2 頁）存卷可稽，故此部分之事實，同堪認定
    。
  (四)綜觀證人即被害人丙○○、甲○○所為證述，渠等均顯然未
    親自見聞犯人行竊之經過，故渠等所為之證詞及前開所引其
    餘證據資料，均僅能證明渠等財物遭竊之事實，尚不足資認
    定被告即為此部分竊盜犯行之行為人；再者，被告辯稱上開
    機車係其向「高腳」之男子所借用，其雖曾與「高腳」前往
    小南國歡唱世界卡拉OK店，但其並未入內，「高腳」使用感
    應卡及遙控器進入拿東西，其感覺很正常，手機、手錶及皮
    夾等物亦係「高腳」分予其等語，固然無法交代「高腳」之
    真實年籍身分或提出合法來源證明文件以供查證，惟亦難遽
    以認定被告所持有之上開機車、手機、手錶及皮夾之來源即
    係被告自己行竊而來。另證人丙○○於本院審理時證稱：伊
    機車鑰匙插在鑰匙孔忘記拔起來，機車鑰匙與住家鑰匙、小
    南國卡拉OK店鑰匙及遙控器都在同一串，小南國卡拉OK店的
    感應卡在放在機車置物箱裡，該感應卡及鑰匙上均沒有寫關
    於小南國卡拉OK店的字樣，伊當天回家並無發現有人跟蹤，
    當時住家鄰居也都睡覺了，鄰居也不知伊開什麼店，伊不認
    識被告等語明確（見本院審判筆錄第6 頁至第8 頁）；另證
    人甲○○亦於本院審理時證稱：小南國卡拉OK店沒有雇用其
    他店員，只有伊跟丙○○，小南國卡拉OK店的感應卡跟遙控
    器只有2 組，伊跟丙○○1 組，丙○○的機車鑰匙跟遙控器
    串在一起，他的感應卡放在機車置物箱裡，感應卡上面沒有
    寫小南國卡拉OK店字樣，只有寫警安保全而已，伊並不認識
    被告等語明確（見本院審判筆錄第3 頁至第5 頁）；此外並
    有上開遭竊之小南國卡拉OK店感應卡照片附卷可稽（見上開
    警卷第34頁），堪認上開遭竊之機車上，並無何資訊足以使
    人知悉該遙控器及感應卡係供小南國歡唱世界卡拉OK店所用
    ，況證人2 人均稱不認識被告，自難以認定被告先前已知悉
    上開遙控器及感應卡之用途，益徵被告所辯其並未竊取上開
    機車及小南國歡唱世界卡拉OK店內之物品乙節，尚非全然不
    可採，而小南國歡唱世界卡拉OK店附近亦無設置有監視錄影
    器，足供本院調查被告是否涉犯此部分犯行，此有本院公務
    電話紀錄1 紙存卷可憑（見本院卷第37頁）。又依被告上開
    所辯及現存證據，亦難以遽認被告與「高腳」就竊取小南國
    歡唱世界卡拉OK店內之財物有犯意聯絡與行為分擔，而應論
    以夜間侵入住宅竊盜罪之共同正犯。是以，縱使被告經查獲
    其持有上開證人丙○○所有失竊之機車及證人甲○○所有之
    手機1 支、LV皮夾1 個、手錶1 支及警安保全感應卡1 張，
    至多得以認其涉有收受贓物之罪嫌，尚無法遽認被告即係此
    部分竊盜犯行之行為人。
  (五)綜上所述，被告既否認此部分竊盜犯行，而證人丙○○、甲○○之指述及其餘證據資料亦僅能證明證人2 人財物失竊之
    情形，揆諸首揭意旨，即不能僅以被告持有贓物一端，遽認
    被告係此部分竊盜之行為人。此外，復查無其他確切之證據
    足資證明被告涉有公訴人所指此部分竊盜犯行，揆諸前開說
    明，公訴人所提出之積極證據在客觀上既未達於通常一般之
    人均不致有所懷疑而得確信被告確曾犯罪之程度，縱使被告
    之辯解確有不合理之處，仍不能以此逕為被告有罪之認定，
    是以此部分既尚有合理之懷疑存在，即無從為有罪之認定，
    自應為被告無罪之判決。至於被告是否另涉犯贓物罪嫌，此
    部分未經提起公訴，且與起訴之竊盜罪間，兩者之基本社會
    事實並非同一，而按法院不得就未經起訴之犯罪審判，諭知
    科刑之判決，得變更檢察官所應適用之法條者，亦應以起訴
    之犯罪事實為限，刑事訴訟法第268 條、第300 條分別定有
    明文，是刑事訴訟法第300 條所謂得就起訴之犯罪事實變更
    檢察官所引應起訴之法條，係指法院於不妨害事實同一之範
    圍內，得自由認定事實，適用法律而言。而常業竊盜罪與收
    受贓物罪，兩者非特社會事實歧異，即法律所賦予之評價亦
    不相同，殊非具有犯罪事實同一性之案件甚明，最高法院84
    年度台上字第2216號判決意旨可資參照。是以，本院亦無從
    變更起訴法條而予以審判，自應由檢察官就被告涉嫌贓物罪
    部分另為適法之處置，附此敘明。
據上論斷，應依刑事訴訟法第299 條第1 項前段、第301 條第1
項，刑法第321 條第1 項第2 款、第3 款、第47條第1 項、第38
條第1項第2款，判決如主文。
本案經檢察官李侑姿到庭執行職務
中    華    民    國    98    年    3    月     26    日
                  刑事第五庭  審判長法  官  石家禎
                                    法  官  陳秀慧
                                    法  官  程士傑
以上正本證明與原本無異。
如不服本判決應於收受判決後10日內向本院提出上訴書狀，並應
敘述具體理由；其未敘述上訴理由者，應於上訴期間屆滿後20日
內向本院補提理由書（均須按他造當事人之人數附繕本）「切勿
逕送上級法院」。
中    華    民    國    98    年    3     月    26    日
                                    書記官  孫秀桃
附錄論罪科刑法條：
刑法第321 條第1 項第2 款、第3 款
犯竊盜罪而有左列情形之一者，處 6 月以上、 5 年以下有期徒
刑：
二  毀越門扇、牆垣或其他安全設備而犯之者。
三  攜帶兇器而犯之者。


司法院資訊處製作；財團法人民間司法改革基金會備份。
